臺灣高等法院刑事判決　　　　　　　　 94年度上訴字第804號
　　上　訴　人　台灣宜蘭地方法院檢察署檢察官
　　被　　　告　甲○○
上列上訴人因被告違反毒品危害防制條例案件，不服台灣宜蘭地
方法院93年度訴字第336 號，中華民國94年2 月3 日第一審判決
（起訴案號：台灣宜蘭地方法院檢察署93年度毒偵字第670 號，
併辦案號：台灣宜蘭地方法院檢察署93年度毒偵字第1150號、第
12 50 號，94年度毒偵字第128 號、第326 號、第455 號），提
起上訴，本院判決如下：
    主  文
原判決撤銷。
甲○○連續施用第一級毒品，累犯，處有期徒刑壹年。
    事  實
一、甲○○曾因肅清煙毒條例案件，經本院以86年上訴字第745
    號判處有期徒刑3 年2 月確定，並於民國（下同）92年4 月
    29日因縮刑期滿執行完畢。另因施用毒品案件，經送觀察、
    勒戒後，認無繼續施用毒品之傾向，由台灣宜蘭地方法院檢
    察署檢察官於88年5 月24日以88年偵字第891 號不起訴處分
    確定，復因施用毒品案件，經送觀察、勒戒後，亦認無繼續
    施用毒品之傾向，由同署檢察官於91年5 月28日以91年毒偵
    字第319 號、91年毒偵緝字第24號不起訴處分確定。詎仍不
    知戒絕，復基於施用第一級毒品海洛因（以下稱海洛因）之
    概括犯意，自93年6 月25日晚間8 時起至94年3 月17日晚間
    止，連續在宜蘭縣員山鄉○○路166 號其住處及其他不詳處
    所，以將海洛因摻入香菸施用之方式，陸續施用海洛因多次
    ，平均約3 、4 天施用一次。嗣分別於（一）93年6 月26日
    上午11時52分許，經警定期調驗送驗後發現。（二）93 年
    10月7 日上午10時許，為警在宜蘭縣宜蘭市○○路125 號南
    館市場1 樓廁所內查獲，並扣得與本案無關之注射針筒一支
    。（三）93年10月29日下午5 時30分許，為警在上揭南館市
    場查獲。（四）93年12月26日上午10時許，經警採集其尿液
    送驗後發現。（五）94年2 月17日下午6 時40分許，經警採
    集其尿液送驗後發現。（六）94年3 月17日下午7 時32 分
    許，經警採集其尿液送驗後發現。
二、案經宜蘭縣警察局宜蘭分局報告台灣宜蘭地方法院檢察署檢
    察官偵查起訴及移送併案審理。
    理  由
一、被告於本院審理時未到庭。惟查：前揭事實一、（一）、（
    二）、（三）部分，業據被告於原審審理時坦承不諱，事實
    一、（五）部分，亦據被告於警詢時供明在卷，其經警採集
    尿液送請慈濟大學濫用藥物檢驗中心檢驗結果，亦均呈嗎啡
 　 及可待因陽性反應，有該院93年7 月12日慈藥字第93071213
    號函所附檢驗總表、93年10月22 日 慈藥字第93102223號函
    所附檢驗總表、93年11月11 日 檢驗總表、94年2 月21日檢
    驗總表各1 份在卷可稽，足見被告自白與事實相符。另事實
    一、（四）、（六）部分，雖為被告所否認，惟其經警採集
    尿液分別送請慈濟大學濫用藥物檢驗中心檢驗結果，均呈嗎
    啡及可待因陽性反應，有該院93年12月30日慈藥字第912300
    5 號函所附檢驗總表、94年3 月21日檢驗總表在卷為憑，被
    告否認事實一、（四）、（六）部分，乃屬卸責之詞，無足
    可採。
二、被告曾因施用毒品案件，經送觀察、勒戒後，認無繼續施用
    毒品之傾向，由台灣宜蘭地方法院檢察署檢察官於88年5 月
    24日以88年偵字第891號不起訴處分確定，復因施用毒品案
    件，經送觀察、勒戒後，認無繼續施用毒品之傾向，由同署
    檢察官於91年5月28日以91年毒偵字第319號、91年毒偵緝字
    第24號、91年偵字第48號不起訴處分確定，有各該案件不起
    訴處分書及本院被告全國前案紀錄表在卷可憑。本件事證明
    確，被告犯行洵堪認定。
三、核被告所為，係犯毒品危害防制條例第10條第1 項之施用第
    1 級毒品罪。其施用毒品前後持有海洛因之低度行為，為施
    用之高度行為所吸收，不另論罪。被告先後多次施用海洛因
    犯行，時間緊接，手段相若，犯罪構成要件相同，顯係基於
    概括犯意反覆為之，應依連續犯之規定論以一罪，並加重其
    刑。被告前有事實欄所指之犯罪科刑及執行情形，有本院被
    告全國前案紀錄表在卷可查，於5 年之內，再犯有期徒刑以
    上之本罪，為累犯，應依法加重其刑，並遞加重之。前揭事
    實一、（二）、（三）、（四）、（五）、（六）部分，雖
    未據起訴，惟與起訴事實有連續犯關係，屬裁判上一罪，為
    起訴效力所及，本院自應併予審理。
四、原審因予論罪科刑，固非無見。惟查：前揭事實一、（四）
    、（五）、（六）部分，雖未據起訴，惟與起訴事實有連續
    犯關係，屬裁判上一罪，原審未及併予審酌，尚有未洽。公
    訴人上訴意旨執此指摘原判決不當，為有理由，應予撤銷改
    判。爰審酌被告曾因施用毒品案件，經執行觀察勒戒，認無
    繼續施用毒品之傾向，經檢察官不起訴處分確定，仍不知戒
    絕，再次連續觸犯本罪，情節非輕，惟念其施用毒品具自戕
    性格，且犯後態度尚佳等一切情狀，量處如主文第二項所示
    之刑。扣案之注射針筒1 支，雖係被告所有，惟非供施用毒
    品所用之物，業據被告於原審供承在卷，乃不予諭知沒收，
    附此敘明。
五、被告經合法傳喚無正當理由不到庭，爰不待其陳述逕行判決
    。
據上論斷，應依刑事訴訟法第369條第1項、第364條、第371條、
第299條第1項前段、毒品危害防制條例第10條第1項，刑法第11
條前段、第56條、第47條，判決如主文。
本案經檢察官賴俊雄到庭執行職務。
中　　華　　民　　國　　94　　年　　5 　　月　　25　　日
　　　　　　　　　刑事第二十庭  審判長法　官  陳貽男
　　　　　　　　　　　　　　　　　　  法　官  李世貴
　　　　　　　　　　　　　　　　　　  法　官  高明哲
以上正本證明與原本無異。
如不服本判決，應於收受送達後十日內向本院提出上訴書狀，其
未敘述上訴之理由者並得於提起上訴後十日內向本院補提理由書
（均須按他造當事人之人數附繕本）。
                                      書記官　李垂福
中　　華　　民　　國　　94　　年　　5 　　月　　26　　日
附錄：本案論罪科刑法條全文
毒品危害防制條例第10條第1項
施用第1級毒品者，處6月以上5年以下有期徒刑。
